臺灣高等法院刑事裁定　　　　　　　　　　　　　　　九十三年度毒抗字第七一號
　　抗　告　人
　　即　被　告　甲○○
右抗告人因違反毒品危害防制條例案件，不服臺灣臺北地方法院，民國九十三年二月
十一日所為送觀察、勒戒之裁定（九十三年度毐聲字第七五號），提起抗告，本院裁
定如左：
    主  文
原裁定撤銷。
檢察官之聲請駁回。
    理  由
一、檢察官聲請意旨略以：被告甲○○基於施用毒品之概括犯意，自民國（下同）九
    十年六月間起，迄九十二年十月二十九日下午三時二十分許為警採尿時回溯前二
    十六小時內某時，在其住處及不詳處所，連續施用第一級毒品海洛因，經警於九
    十二年十月二十九日十二時十分許，在臺北縣三重市○○街五號樓梯間查獲。被
    告固坦承自九十年六月間起曾吸用海洛因等情，惟矢口否認為警查獲前曾施用毒
    品，辯稱伊最後一次施用毒品是在九十一年六月間云云，惟查，被告尿液經送檢
    驗結果，確呈嗎啡陽性反應，有明生生物科技股份有限公司出具之濫用藥物檢體
    檢驗報告附卷可稽，其施用第一級毒品海洛因之犯行堪予認定，爰依毒品危害防
    制條例第二十條第一項及觀察勒戒處分執行條例第三條第一項規定，聲請裁定將
    被告送勒戒處所觀察、勒戒云云。
二、抗告意旨略以：抗告人並未施用毒品，於九十三年二月二十日接獲臺灣臺北地方
    法院九十三年度毒聲字第七五號裁定，始知其因違反毒品危害防制條例案件而經
    裁定送勒戒處所觀察勒戒，然實際施用毒品者係其弟「張勝山」，張勝山並冒其
    名義應訊及簽名按捺指印以製作不實筆錄，抗告人並於得知上情後，即前往臺北
    市警察局中正一分局釐清案情並製作筆錄，原審竟未詳加調查遽依檢察官之聲請
    裁定將抗告人送勒戒處所觀察、勒戒，自有未合，為此依法提起抗告等語。
三、抗告人甲○○於本院調查時否認有於右揭時地為警查獲施用毒品之事實，並辯稱
    係伊弟弟張勝山被查獲時冒用伊名義等語，而查經本院將經警於右揭時地查獲涉
    嫌施用毒品之「甲○○」所按捺之指紋卡十指指紋（見毒偵字第三五五一號偵查
    卷第三三頁）及抗告人於九十三年三月十九日在本院當庭所按捺之指紋卡十指指
    紋送請內政部警政署刑事警察局鑑驗結果，發現該被查獲人之指紋核與於本院到
    庭之抗告人指紋不相符，而係與該局檔存「張勝山」之指紋相符，有該局九十三
    年三月三十日刑紋字第０九三００六七四三二號鑑驗書在卷可稽，另依卷附被查
    獲人所拍攝之照片以觀，該被查獲者身高為一百八十公分（見同上偵查卷），而
    抗告人經本院當庭測量身高為一百七十二公分，兩者身高顯不相同，經警於前揭
    時地查獲涉嫌施用毒品者顯非抗告人，堪以認定，抗告人所辯係其弟張勝山被查
    獲施用毒品而冒用其名義等語，應堪採信，則本件抗告人既未施用毒品，自不得
    將其裁定送觀察處所觀察、勒戒。原審法院未詳加調查，逕依臺灣臺北地方法院
    檢察署檢察官之聲請，裁定將抗告人送勒戒處所觀察、勒戒，自有未合，抗告人
    執此指摘原裁定不當，非無理由，則本件抗告人既無何施用毒品犯行，自應由本
    院將原裁定撤銷，並駁回檢察官對抗告人送勒戒處所觀察、勒戒之聲請。
四、據上論斷，應依刑事訴訟法第四百十三條後段裁定如主文。
中　　　華　　　民　　　國　　九十三　　年　　　四　　　月　　 　六 　　日
                              臺灣高等法院刑事第三庭
                                  審判長法  官  張　連　財
                                        法  官  林　明　俊
                                        法  官  張  傳  栗
右正本證明與原本無異。
不得再抗告。
                                        書記官  秦　慧　榮
中　　　華　　　民　　　國　　九十三　　年　　　四　　　月　　　七　　　日
